【裁判字號】    89,易,211
【裁判日期】    890517
【裁判案由】    竊盜等
【裁判全文】
臺灣桃園地方法院刑事判決                          八十九年度易字第二一一號
    公  訴  人  臺灣桃園地方法院檢察署檢察官
    被      告  己○○
                乙○○
右列被告因竊盜等案件，經檢察官提起公訴（八十八年度偵字第一七四二八號），本
院判決如左：
    主  文
己○○收受贓物，累犯，處有期徒刑陸月，如易科罰金，以佰元折算壹日。
乙○○無罪。
    事  實
一、己○○曾於八十四年間因傷害案件，經台灣高等法院判處有期徒刑五月確定，於
    民國八十五年二月六日易科罰金執行完畢，猶不知悔改，明知其友人丙○○（通
    緝中）所持有之提貨單二紙【係丙○○夥同姓名年籍不詳之成年男子，於八十八
    年五月二十四日十三時許，在桃園縣中壢市○○路一一六號安親班內，竊取被害
    人甲○○所有之女用咖啡色手提包一個（內有身份證、健保卡、駕照、行照、玉
    山銀行信用卡一張、萬通銀行信用卡二張、新竹企業銀行及臺灣銀行金融卡各一
    張、新台幣八萬元等物），得手後，二人於當日十三時五十三分許，再前往桃園
    縣中壢市○○○路○段五一０號家樂福倉庫中心，持前開竊得之信用卡，假冒甲○○之名購買商品，並偽簽其署名，進而使該中心員工陷於錯誤，而同意渠等二
    人消費並交付前開提貨單二紙】，係贓物，竟於八十八年五月二十四日下午六時
    許，在桃園縣中壢市○○○路○段五一０號家樂福倉庫中心前，受丙○○之託代
    為取貨而收受，並自行前往該中心地下室電器部取貨，嗣經業務員發覺有異報警
    處理，為警當場查獲，並扣得提貨單二紙。
二、案經桃園縣警察局中壢分局報告臺灣桃園地方法院檢察署檢察官偵查起訴。
    理  由
甲、有罪部分即被告己○○部分：
一、訊據被告己○○固承認有於前揭時、地持上開提貨單為提貨之行為，惟矢口否認
    有收受贓物犯行，辯稱：伊不知上開提貨單係贓物，提貨單是在遊樂場撿到的云
    云。惟查：
  （一）、被告丙○○夥同姓名年籍不詳之成年男子，共同意圖為自己不法之所有，
          於八十八年五月二十四日十三時許，在桃園縣中壢市○○路一一六號安親
          班內，竊取被害人甲○○所有之女用咖啡色手提包（內有身份證、健保卡
          、駕照、行照、玉山銀行信用卡一張、萬通銀行信用卡二張、新竹企業銀
          行及臺灣銀行金融卡各一張、新台幣八萬元等物）一個等情，業據被害人
          甲○○於警訊、偵審中指述係被告丙○○夥同姓名年籍不詳之成年男子竊
          取其信用卡明確（見八十八年度核退續字第一五二號第十七頁正面、八十
          八年度偵字第一七四二八號第三十二頁反面、本院八十九年二月二十五日
          訊問筆錄）；又被告丙○○與另一名成年男子，二人於當日十三時五十三
          分許，在桃園縣中壢市○○○路○段五一０號家樂福倉庫中心，持前開竊
          得之信用卡，假冒甲○○之名購買商品，並偽簽其署名，而使該中心員工
          交付前開二張提貨單等情，亦據證人即家樂福倉庫中心收銀員戊○○、傅
          榮鳳於警訊、偵審中證述明確（詳見本院八十九年二月二日、四月十四日
          訊問筆錄及八十八年度核退續字第一五二號第二十頁），再參以被告戴世
          崗於警訊時，對於上開提貨單之來源，供稱：「‧‧‧丙○○就拿兩張冷
          氣機提貨單叫我至地下室電器部提貨‧‧‧。」、「丙○○只告訴我這冷
          氣機是他買的，請我過去幫他搬。」及「丙○○交給我的。」等語（見八
          十八年核退續字第一五二號第八頁正面；八十八年核退字第一一二五號第
          四頁反面），均核與被害人甲○○之指述及證人戊○○、傳榮鳳之證述相
          符，此外，並有受理刑事案件報案單影本一紙、信用卡簽帳單影本二紙、
          提貨單二紙在卷可稽，是以，上開二紙提貨單係被告丙○○夥同姓名年籍
          不詳之成年男子竊取甲○○之信用卡後盜刷所得之贓物，堪予認定。
  （二）、又上開二紙提貨單之顧客簽名處，均寫有「甲○○」之名，且字跡清晰，
          姓名所在位置極為明顯，有提貨單二紙附卷可稽，以被告己○○與丙○○
          之交情應無不知購買冷氣機之顧客非丙○○之理，況被告己○○自丙○○
          處收受提貨單，而提貨單上顧客之姓名非為被告丙○○，卻不加質疑與追
          問，與常情不符，顯見被告己○○應知悉該提貨單係贓物甚明。
  （三）、至於被告己○○嗣後於檢察官偵訊及本院審理時，翻異前供，改稱前開提
          貨單係「在丙○○之電玩店撿到的」、「在遊樂場之機台上撿到的」（見
          八十八年度偵字第一七四二八號第二十一頁背面、第二十二頁正面），及
          「是我在便利商店的遊樂台上撿到的，我打電話去店裡問，說可以去提，
          我找丙○○去。」云云（見本院八十九年二月二日訊問筆錄），應係事後
          迴護被告丙○○之詞，蓋如前述，提貨單乃被告丙○○夥同姓名年籍不詳
          之成年男子竊取甲○○之信用卡進而盜刷所得之物，豈有可能於被告戴世
          崗拾得後，無表示任何意見，卻與其一起去提領貨物之理，顯與事理相違
          ，不足採信，而被告己○○一再隱瞞上開提貨單之來源，更見其明知上開
          提貨單係贓物無疑。
  （四）、綜上所述，被告己○○空言所辯顯係事後卸責之詞，委無足取，本件被告
          己○○明知前開提貨單係贓物而收受，犯行洵堪認定，應予依法論科。
二、核被告己○○所為，係犯刑法第三百四十九條第一項之收受贓物罪。被告己○○
    曾於八十四年間因傷害案件，經台灣高等法院判處有期徒刑五月確定，於民國八
    十五年二月六日易科罰金執行完畢，有卷附臺灣高等法院被告全國前案紀錄表可
    按，其受有期徒刑之執行完畢，五年以內再犯有期徒刑以上之罪，為累犯，應依
    法加重其刑。爰審酌被告素行不良，犯罪後一再飾詞卸責，惟犯罪之情節尚非重
    大等一切情狀，量處如主文所示之刑。並諭知易科罰金之折算標準。至扣案之提
    貨單二紙，並非被告己○○所有，爰不為沒收之諭知。
乙、無罪部分即被告乙○○部分：
一、公訴意旨略以：被告乙○○與丙○○共同意圖為自己不法之所有，於八十八年五
    月二十四日十三時許，由丙○○先入桃園縣中壢市○○路一一六號安親班內，佯
    裝有意報名而要求甲○○帶領參觀設備，乙○○即趁二人上二樓參觀，四周無人
    之際，再入安親班內竊取甲○○百放在辦公桌上之女用咖啡色手提包（內有身份
    證、健保卡、駕照、行照、玉山銀行信用卡一張、萬通銀行信用卡二張、新竹企
    業銀行及臺灣銀行金融卡各一張、新台幣八萬元等物），得手後速上附近之車輛
    等候，迨丙○○參觀完畢，二人即開車離去；當日十三時五十三分許，二人再前
    往家樂福倉庫中心假冒甲○○之名，並偽簽「甲○○」署押，足生損害於甲○○
    ，且致該中心員工陷於錯誤而同意其等消費刷卡共計新台幣七萬五千元，乙○○
    、丙○○於取得冷氣機之提款單及香菸等物即為離去，因認被告乙○○涉有刑法
    第三百二十條第一項竊盜罪嫌、第二百十七條之偽造署押罪嫌及第三百三十九條
    第一項之詐欺取財罪嫌云云。
二、本件公訴人認被告乙○○涉有前揭犯行，無非依據被告己○○於警訊中之指訴為
    其所憑之論據。訊據被告乙○○則堅決否認其有公訴人所指述之犯行，辯稱：伊
    從未到過前開之安親班與家樂福倉庫中心，係己○○與伊有糾紛，故意挾怨報復
    ，伊並無犯罪等語。
三、按犯罪事實應依證據認定之，無證據不得推定其犯罪事實，又不能證明被告犯罪
    者，應諭知無罪之判決，刑事訴訟法第一百五十四條、第三百零一條分別定有明
    文。經查：
  （一）、被告己○○雖先後於警訊及偵查中指訴被告丙○○曾打電話給被告乙○○
          ，要乙○○開車至家樂福倉庫中心載貨云云（見八十八年度核退續字第一
          五二號第八頁正面；八十八年度核退字第一一二五號第四頁反面），惟嗣
          後於本院審理時則改口稱係伊找丙○○開貨車去載貨；伊在警局時提到呂
          天居、丙○○，是說乙○○、丙○○可證明伊沒有去安親班、家樂福倉庫
          中心等語（見本院八十九年二月二日、三月十五日訊問筆錄、八十九年五
          月三日審判筆錄），被告己○○之供詞前後反覆，是其先前於警訊及偵查
          中所為之供述是否能據為論罪科刑之依據，已非無疑？且被告己○○於警
          訊中供稱：伊並未與乙○○碰面，但伊有問丙○○是他告訴伊的等語（見
          見八十八年度核退續字第一五二號第八頁），可見是否確係乙○○其人就
          其供述而言尚存有瑕疵。
  （二）、證人甲○○於警訊及偵審時，除明確指證竊取其皮包之人其中之一為被告
          丙○○外，對於另一名共犯則表示並未看到（見八十八年度核退續字第一
          五二號第十七頁正面、八十八年度偵字第一七四二八號第三十二頁反面、
          本院八十九年二月二十五日訊問筆錄）；證人戊○○於本院審理時亦結證
          稱到家樂福倉庫中心購物者有二人，一為被告丙○○，另一人沒印象等語
          （見本院八十九年四月十四日訊問筆錄）；證人丁○○於偵查時，除證述
          購物之人，一為丙○○外，亦僅表示另一人較丙○○高一點（八十八年度
          偵字第一七四二八號第三十三頁正面），以上三名直接見聞之證人皆均無
          法對被告乙○○為明確之指認。再參以，被告乙○○右眼四周之皮膚顏色
          較諸臉部其餘部分為深，此有照片一紙附卷可稽，衡諸常情，與同案被告
          丙○○相較，其顯較為突出且明顯，其給人之印象應較他人為深，而以上
          三位竟能丙○○明確指認，卻對較明顯而突出之被告乙○○無印象，是以
          尚難僅因同案被告己○○有瑕疵之供述，而推論被告乙○○有前揭公訴人
          指述之犯行。
四、綜上所述，公訴人所舉之證據尚不足以證明被告犯罪，此外又查無其他積極之證
    據足認被告確有前揭犯行，揆諸前揭說明，不能證明被告犯罪，依法自應諭知被
    告無罪之判決。
丙、同案被告丙○○俟到案後，另行審結。
據上論斷，應依刑事訴訟法第二百九十九條第一項前段、第三百零一條第一項、刑法
第三百四十九條第一項、第四十一條、第四十七條、罰金罰鍰提高標準條例第一條前
段、第二條，判決如主文。
本案經檢察官呂理銘到庭執行職務。
中      華      民      國      八十九      年      五      月  十七    日
                                      臺灣桃園地方法院刑事第二庭
                                          法  官  吳進發
右正本證明與原本無異。
如不服本判決，應於判決送達後十日內向本院提出上訴狀( 應附繕本 )，上訴於
臺灣高等法院。
                                          書記官  陳靜娟
中      華      民      國      八十九      年      五      月  二十三  日
刑法第三百四十九條（第一項）
收受贓物者，處三年以下有期徒刑、拘役或五百元以下罰金。


司法院資訊處製作；財團法人民間司法改革基金會備份。
